臺灣高雄地方法院交通事件裁定　　　　 94年度交聲字第340號
　原處分機關　高雄市政府
　異　議　人　甲○○
上列受處分人因違反道路交通管理處罰條例案件，對於高雄市交
通事件裁決所中華民國94年6 月16日所為之處分（原處分案號：
高市府交裁字第裁32－B0000000號），聲明異議，本院裁定如下
：
    主      文
異議駁回。
    理      由
一、按閃光黃燈表示「警告」，車輛應減速接近，注意安全，小
    心通過，為道路交通標誌標線號誌設置規則第211 條第1 項
    第1 款定有明文；又汽車行駛經交岔路口，其行進、轉彎，
    應遵守燈光號誌之指示，道路交通安全規則第102 條第1 項
    第1 款定有明文；再汽車駕駛人，駕駛汽車有不遵守道路交
    通號誌之指示，而道路交通管理處罰條例第2 章無處罰之規
    定者，處新台幣（下同）900 元以上1,800 元以下罰鍰、汽
    車駕駛人，駕駛汽車，違反道路交通安全規則，因而肇事致
    人死亡者，吊銷其駕駛執照，分別為道路交通管理處罰條例
    第60條第2 項第3 款、第61條第1 項第4 款定有明文；末按
    汽車駕駛人駕駛汽車違反道路交通管理處罰條例第60條第2
    項第3 款規定者，除應依該條所規定之罰鍰處罰外，並予記
    違規點數一點，同條例第63條第1 項第1 款亦有規定（蓋同
    條例第63條第2 項不予記點，乃指該條第1 項各條款已受吊
    銷駕駛執照處分者，無庸再予記點，然違反道路交通安全規
    則，因而肇事致人死亡，並非同條例第63條第1 項各條款之
    處罰，故除吊銷駕駛執照外，仍應予以記點）。
二、本件受處分人即異議人甲○○於民國93年12月18日晚間9 時
    33分許，駕駛車牌號碼8775—GN號自小貨車，沿高雄市小港
    區○○○ 路由北向南方向行駛，行經該路段（設置有閃黃燈
    ）與高坪18路（設置有閃紅燈）之交岔路口時，本應注意車
    輛行駛至交岔路口，其行進應遵守燈光號誌之指示，而閃光
    黃燈之號誌表示警告，車輛應減速接近，注意安全，小心通
    過，方得續行，再依當時情形天候晴朗、夜間有照明、柏油
    路面、路面乾燥、無缺陷、無障礙物、視距良好等情形，依
    其智識、能力，又無不能注意之情事，竟疏未注意減速接近
    ，小心通過，適梁有義飲酒後亦疏未注意車輛行駛至交岔路
    口，其行進應遵守燈光號誌之指示，而閃光紅燈之號誌表示
    「停車再開」，車輛應減速接近，先停止於交岔路口前，讓
    幹道車優先通行後認為安全時，方得續行，仍駕駛ODJ —40
    9 車號重機車沿高坪18路東向西穿越上開交岔路口而來，致
    2 車發生碰撞，梁有義因而人車倒地，多處創傷，經送醫急
    救後仍於同年月19日上午6 時30分許不治死亡。嗣經原處分
    機關以受處分人有上開違規行為，乃依道路交通管理處罰條
    例第60條第2 項第3 款、第61條第1 項第4 款及第63 條 第
    1 項第1 款之規定就受處分人不遵守道路交通號誌之指示違
    規行為，裁處受處分人900 元罰鍰，並記違規點數1 點，就
    違反道路交通安全規則因而肇事致人死亡違規行為，裁處受
    處分人吊銷駕駛執照。
三、異議人甲○○異議意旨固不否認有於上開時地駕車與被害人
    梁有義所駕駛車輛發生擦撞之事實不諱，惟辯稱：上開交通
    事故，乃因梁有義酒醉駕車所致，並非異議人不遵守道路交
    通號誌之指示云云，然查：
（一）上開事實，業經異議人於警偵訊時，均供認在卷，並經本
      院以94年交簡字第1028號判決判處有期徒刑10月，緩刑 2
      年確定在案，此經本院調閱上開卷證核閱無訛，且有道路
      交通事故調查報告表、道路交通事故現場圖、交通事故談
      話紀錄表、交通事故分析研判表等資料影本在卷為憑。又
      被害人梁有義確因本件車禍死亡，業經台灣高雄地方法院
      檢察署檢察官督同法醫師相驗明確，此有驗斷書、相驗屍
      體證明書及勘驗筆錄附於上開卷證足憑。
（二）按閃光黃燈表示「警告」，車輛應減速接近，注意安全，
      小心通過，為道路交通標誌標線號誌設置規則第211 條第
      1 項第1 款定有明文；又駕駛人駕駛汽車，應遵守交通號
      誌之指示、汽車行駛經交岔路口，其行進、轉彎，應遵守
      燈光號誌之指示，分別為道路交通安全規則第90條、第10
      2 條第1 項第1 款定有明文。本件依道路交通事故調查報
      告表及道路交通事故現場圖顯示，異議人沿高雄市小港區
      ○○○ 路由北向南方向行駛，行經該路段與高坪18路之交
      岔路口，該路口係設有閃光黃燈之交岔路口，再依當時情
      形天候晴朗、夜間有照明、柏油路面、路面乾燥、無缺陷
      、無障礙物、視距良好等情形，亦據道路交通事故調查報
      告表記載詳實可佐，詎異議人疏未注意小心通過，自有違
      反上開道路交通安全規則。而異議人駕駛自小貨車，行經
      設有閃光黃燈交叉路口未注意安全小心通過，為本件事故
      肇事次因，此亦有高雄市政府交通局行車事故鑑定委員會
      鑑定意見書在卷可稽，縱梁有義為肇事主因，亦無解於異
      議人之肇事責任。
（三）至被害人梁有義經抽血檢驗血中酒精含量為240.11ｍｇ＼
      ｄｌ，固有酒後駕車之違規行為，然異議人行經有閃光黃
      燈交岔路口時，本應減速慢行，而依當時情形，並無不能
      注意情事，詎其未減速慢行，且未察看有無往來車輛，冒
      然通過該路口，自有違反首開道路交通安全規則之行為，
      而被害人梁有義之違規行為，並不影響異議人違反道路交
      通安全規則之違規行為，二者實同為本件車禍之肇事原因
      。
四、綜上所述，異議人確有在上開時地駕駛汽車未減速慢行，並
    察看有無往來車輛而貿然通過設有閃光黃燈交叉路口之違規
    行為，原處分機關就違反道路交通安全規則因而肇事致人死
    亡之違規行為，依道路交通管理處罰條例第61條第1 項第4
    款規定，裁處受處分人吊銷駕駛執照，就不遵守道路交通號
    誌之指示之違規行為，依道路交通管理處罰條例第60條第2
    項第3 款、第63條第1 項第1 款規定，裁處受處分人900 元
    ，並予記違規點數1 點，核無違誤，本件異議人之異議為無
    理由，自應將其異議駁回。
據上論斷，應依道路交通案件處理辦法第19條，裁定如主文。
中　　華　　民　　國　　94　　年　　9 　　月　　30　　日
                        交通法庭  法  官　林意芳
以上正本證明與原本無異。
如不服本裁定，應於收受送達後5 日內向本院提出抗告狀。
中　　華　　民　　國　　94　　年　　9 　　月　　30　　日
　　　　　　　　　　　　　　　　　書記官  曾秀鳳
